【裁判字號】    97,交聲,1307
【裁判日期】    970625
【裁判案由】    交管條例聲異
【裁判全文】
臺灣板橋地方法院交通事件裁定        97年度交聲字第1307號
原處分機關  交通部公路總局臺北區監理所板橋監理站
受處分人即
異  議  人  甲○○
上列異議人因不服交通部公路總局臺北區監理板橋監理站所於民
國97年5 月20日所為板監裁字第41-A00000000號違反道路交通管
理事件裁決書所為處分，經聲明異議，本院裁定如下：
    主  文
異議駁回。
    理  由
一、原處分略以：受處分人即異議人甲○○於民國97年3 月21日
    14時8分許，騎乘車牌號碼AZI-925號重型機車，行經臺北市
    ○○○路與濟南路路口，經臺北縣政府警察局交通警察大隊
    舉發「在禁止臨時停車處所停車」之違規，爰依道路交通管
    理處罰條例第56條第1 項第1 款，處異議人罰鍰新臺幣（
    下同）600 元。
二、異議意旨略以：伊於上開時間、地點騎乘車牌號碼AZI-925
    號重型機車，因當時燈號顯示為紅燈，伊將車輛暫置路邊接
    電話，且車子未熄火，應不構成路邊停車之要件，故不服原
    處分，聲明異議，請求撤銷原處分云云。
三、按禁止臨時停車線，用以指示禁止臨時停車路段，本標線為
    紅色實線，禁止時間原則為全日24小時，道路交通標誌標線
    號誌設置規則第169 條定有明文。又禁止臨時停車處所不得
    停車；汽車駕駛人停車時，在禁止臨時停車處所停車者，處
    新臺幣600 元以上1,200 元以下罰鍰，道路交通安全規則第
     112條第1 項第1 款、道路交通管理處罰條例第56條第1 項
    第1 款分別定有明文。又按「臨時停車」，係指車輛因上、
    下人、客，裝卸物品，其引擎未熄火，停止時間未滿3 分鐘
    ，保持立即行駛之狀態；「停車」，則指車輛停放於道路兩
    側或停車場所，而不立即行駛者，道路交通管理處罰條例第
    3 條第9 款、第10款亦分別規定甚明。
四、經查：
（一）異議人於97年3 月21日14時8 分，騎乘車牌號碼 AZI-925
      號重型機車，在臺北市○○○路與濟南路路口，劃有紅線
      之禁止臨時停車處所停車之事實，有臺北市政府警察局北
      市警交大字第A00000000 號舉發違反道路交通管理事件通
      知單1 紙及上開違規停車之檢舉照片1 幀附卷可稽，又異
      議人亦自承確於上揭地點以引擎未熄火方式暫停所騎乘之
      機車於路邊之情，揆諸前揭規定，異議人在禁止臨時停車
      處所停車之違規行為，應堪認定。
（二）按汽車（含機車）駕駛人如係於路邊停車使用手持式行動
      電話進行撥號、接聽、通話或數據通訊之行為時，不予舉
      發；惟仍須注意停車處所位置是否可以臨時停車或停車，
      俾免因違規停車影響行車秩序，此有內政部警政署90年6
      月26日（90）警署交字第136581號函可參。查異議人雖辯
      稱：伊是避免被舉發行駛時使用行動電話方停車於該處云
      云，然其於停車前，本應注意該處所是否可臨時停車或停
      車，以避免因其一己之便利而影響交通秩序，故異議人以
      此為由提起異議，顯不可採。至異議人另辯稱警方事前又
      未進行任何宣導等節，然遵守交通規則為用路人應盡之義
      務，故縱警方未進行宣導，亦無礙於異議人上開違規行為
      之成立，自不得據此主張免罰，附此敘明。
五、綜上所述，異議人甲○○於前述時間、地點，騎乘重型機車
    ，在設有禁止臨時停車標線之處所停車之違規行為事實既可
    認定，原處分機關援引前揭規定，並參酌違反道路交通管理
    事件統一裁罰基準表之規定，裁處異議人罰鍰新臺幣600 元
    ，於法並無何違誤或不當之處。本件異議為無理由，應予駁
    回。
據上論斷，應依道路交通案件處理辦法第19條，裁定如主文。
中    華    民    國    97    年    6     月    25    日
                        交通法庭法  官  俞秀美
以上正本證明與原本無異。
如對本裁定不服，應於送達後 5日內，向本院提出抗告狀（應抄
附繕本）。
                                書記官  謝怡貞
中    華    民    國    97    年    6     月    26    日


司法院資訊處製作；財團法人民間司法改革基金會備份。
